臺灣高等法院民事裁定
                                    109年度勞上字第49號
上  訴  人  永和膠業廠有限公司

法定代理人  鄭智銘  


被 上訴 人  鄭智仁  
上列當事人間給付薪資事件，上訴人對於中華民國109年10月6日
本院109年度勞上字第49號第二審判決提起上訴，本院裁定如下
：
    主  文
上訴人應於本裁定正本送達後柒日內，向本院補繳第二審裁判費
新臺幣壹拾參萬陸仟陸佰伍拾參元、第三審裁判費新臺幣壹拾柒
萬參仟肆佰玖拾陸元，並提出委任律師或具律師資格之關係人為
訴訟代理人之委任狀，逾期即駁回上訴。
被上訴人應於本裁定正本送達後柒日內，向本院補繳第一審裁判
費新臺幣參萬參仟貳佰柒拾元。
    理  由
一、按上訴不合程式或有其他不合法之情形而可以補正者，原第
    二審法院應定期間命其補正，如不於期間內補正，應以裁定
    駁回之。民事訴訟法第481條、第442條第2項分別定有明文
    。次按訴訟標的之價額，由法院核定。核定訴訟標的之價額
    ，以起訴時之交易價額為準；無交易價額者，以原告就訴訟
    標的所有之利益為準。以一訴主張數項標的者，其價額合併
    計算之。但所主張之數項標的互相競合或應為選擇者，其訴
    訟標的價額，應依其中價額最高者定之。又因定期給付或定
    期收益涉訟，以權利存續期間之收入總數為準；期間未確定
    時，應推定其存續期間。但其期間超過10年者，以10年計算
    。民事訴訟法第77條之1第1項、第2項、第77條之2第1項及
    第77條之10分別定有明文。次按第二或三審法院上訴，應依
    民事訴訟法第77條之13規定，加徵裁判費10分之5，同法第7
    7條之16第1項亦有明定。又對於第二審判決上訴，上訴人應
    委任律師為訴訟代理人。但上訴人或其法定代理人具有律師
    資格者，不在此限。上訴人之配偶、三親等內之血親、二親
    等內之姻親，或上訴人為法人、中央或地方機關時，其所屬
    專任人員具有律師資格並經法院認為適當者，亦得為第三審
    訴訟代理人。第1項但書及第2項情形，應於提起上訴或委任
    時釋明之。上訴人未依第1項、第2項規定委任訴訟代理人，
    或雖依第2項委任，法院認為不適當者，第二審法院應定期
    先命補正。逾期未補正亦未依第466條之2為聲請者，第二審
    法院應以上訴不合法裁定駁回之。同法第466條之1亦著有明
    文。
二、經查：
(一)按原告(即被上訴人)請求被告(即上訴人)給付薪資事件，其
    起訴聲明為：㈠被告應給付原告新台幣(下同)237萬2,500元
    ，及自起訴狀繕本送達翌日起至清償日止，按週年利率5％計
    算之利息。㈡被告應自民國(下同)108年1月1日起至准許原告
    復職之日止，按月於翌月1日給付原告120,000元，及各期給
    付分別自當月1日起至清償日止，按週年利率5％計算之利息
    。就聲明㈠㈡部分，其訴訟標的金額為237萬2,500元，與按月
    給付12萬元至復職之日止。按被上訴人為00年0月00日生，
    自108年1月1日起至勞動基準法第54條第1項第1款退休年齡6
    5歲即000年0月00日計算，尚餘6年6月12日，被上訴人於原
    審起訴之訴訟標的金額應為1,177萬8,952元【計算式：2,37
    2,500＋(120,000×12×6)＋(120,000×6)＋(120,000×12÷31)＝11,
    778,952】。查本件屬勞資爭議，108年1月10日起訴時尚無
    勞動事件法第12條之適用，故應按勞資爭議處理法第57條規
    定，徵第一審裁判費5萬7,832元(計算式：115,664×1/2=57,
    832)，被上訴人於第一審僅繳納裁判費2萬4,562元(見原審1
    08年板司勞調字第3號卷第5頁)，尚不足3萬3,270元。
(二)次查，原審判決上訴人應給付被上訴人2,37萬2,500元，及
    自108年1月24日起至清償日止，按週年利率百分之5計算之
    利息。上訴人應自108年1月1日起至准許被上訴人復職之日
    止，按月於翌月1日給付被上訴人12萬元，及各期給付分別
    自當月2日起至清償日止，按週年利率百分之5計算之利息。
    上訴人不服，提起上訴，並聲明：㈠原判決不利於上訴人部
    分及假執行之聲請均駁回。㈡上開廢棄部分，被上訴人於第
    一審之訴駁回。其訴訟標的金額為237萬2,500元本息，與自
    108年1月1日起至被上訴人復職之日止按月給付12萬元。按
    此計算，上訴人上訴之訴訟標的金額為1,177萬8,952元，應
    徵第二審裁判費17萬3,496元，惟上訴人僅於第二審上訴時
    繳納裁判費3萬6,843元(見本院卷第15頁)，尚不足13萬6,65
    3元。
(三)末按上訴人於109年10月13日收受本院第二審判決，並於同
    年11月2日聲明不服提起上訴，惟未據上訴人繳納第三審裁
    判費，及提出委任律師或具律師資格之關係人為訴訟代理人
    之委任狀。查本院判決上訴人之上訴駁回，上訴人聲明不服
    提起上訴，核其上訴第三審之訴訟標的金額1,177萬8,952元
    ，應徵第三審裁判費17萬3,496元。茲限被上訴人、上訴人
    應各於收受本裁定正本送達後7日內，向本院繳納所欠之各
    審級訴訟費用，另就本件第三審上訴部分，上訴人應另提出
    委任律師或具律師資格之關係人為訴訟代理人之委任狀，逾
    期即駁回上訴。
三、爰裁定如主文。
中　　華　　民　　國　　109 　年　　11　　月　　10　　日
                  勞動法庭
                      審判長法  官  黃嘉烈
                            法  官  邱  琦
                            法  官  高明德
正本係照原本作成。
不得抗告。
中　　華　　民　　國　　109 　年　　11　　月　　10　　日
   　　　　　　　　　　　　 書記官　章大富